# 求助陈版关于持有待售判断

提问人：xiaolingzi0304 时间：2018-02-04 22:51:25
陈老师好，实务中碰到如下问题：就是公司处置固定资产机器设备一批，实际机器设备已经处置出去，实物已不在了，实际也已经丧失了对该项固定资产的控制权了，但是由于跟被接收单位尚未签订合同，预计在未来的三个月之内可以签订合同，（因整个处置行为是在集团公司的安排下进行的，被审计单位只是负责执行，也没有执行重大决策程序），这种情况是继续放固定资产计提折旧，还是转入固定资产清理挂账，还是放持有待售？（但貌似不满足持有待售的条件）。

回答人：chenyiwei
如果预计该资产的账面价值和清理阶段发生的处置费用很可能收回的，则建议在“固定资产清理”中挂账。这种情况不属于持有待售资产。实物已不存在，当然不能继续计提折旧。

提问人：xiaolingzi0304 时间：2018-02-05 07:52:52
如果不能收回存在减值的话，是不是先提减值以后再转入固定资产清理中？

回答人：chenyiwei
是。另外在固定资产清理挂账期间也要定期进行减值迹象查核和减值测试。